最高法院刑事判決　　　　　　　　　　　　　　　　　九十三年度台上字第四七號
　　上　訴　人　甲○○
　　選任辯護人　許巍騰律師
　　　　　　　　李怡卿律師
右上訴人因違反著作權法案件，不服台灣高等法院中華民國九十二年八月二十八日第
二審判決（九十二年度上訴字第二０二八號，起訴案號：台灣桃園地方法院檢察署九
十一年度偵字第一三五三九號、第一五四六五號、第一五四六六號、第一五四六七號
、第一五四六八號），提起上訴，本院判決如左：
    主  文
上訴駁回。
    理  由
按刑事訴訟法第三百七十七條規定，上訴於第三審法院，非以判決違背法令為理由，
不得為之。是提起第三審上訴，應以原判決違背法令為理由，係屬法定要件。如果上
訴理由狀並未依據卷內訴訟資料，具體指摘原判決不適用何種法則或如何適用不當，
或所指摘原判決違法情事，顯與法律規定得為第三審上訴理由之違法情形，不相適合
時，均應認其上訴為違背法律上之程式，予以駁回。本件上訴人甲○○上訴意旨略稱
：原判決將該判決附表四所記載之盜版光碟片半成品五十二箱二萬餘片一併宣告沒收
，然遍查卷證，並無任何證據顯示該二萬餘片光碟係盜版光碟片，上訴人亦否認該二
萬餘片光碟片係伊所重製之盜版光碟片，原審未勘驗該二萬餘片光碟是否確實為非法
重製之盜版光碟片，即遽以認定係屬非法盜錄之光碟片而併予宣告沒收，有應於審判
期日調查之證據未予調查之違法等語。
惟查原判決認定上訴人有該判決事實欄所載之犯行，因而撤銷第一審判決，改判依牽
連犯、想像競合犯規定，從一重論處上訴人共同意圖銷售而擅自以重製之方法侵害他
人之著作權為常業罪刑，已詳予明所依憑之證據及理由；就扣案如原判決附表四所
記載之五十二箱（計二萬餘片）半成品光碟片，認定係屬於盜版光碟片半成品部分，
亦說明係依憑告訴代理人陳文銓、陳三普、張家禮於警訊及偵審中之指證，並有扣案
之該五十二箱光碟片可資佐證，並明：上訴人雖辯稱：其倉庫內被查獲之光碟片（
包括上揭五十二箱光碟片半成品）均係客戶燒壞所退之瑕疵品，非伊所重製等語，然
經警方在上訴人承租房屋之倉庫內查扣之五十二箱光碟片，扣除其中半成品外，其餘
仍有原判決附表一、二、三所示之盜版光碟片成品計一千零六片，此業經上訴人參與
勘驗並供認不諱（見一審訴字卷第一０一頁至第一二二頁，第一四三頁至第一四五頁
），參酌告訴代理人陳文銓、陳三普、張家禮於警訊或偵審中之指證，自足以認定上
訴人上開所辯，與事實不符，不足採信等理由綦詳。按告訴代理人陳三普於警訊時已
指證：查扣之五十二箱光碟半成品中抽樣計有七八五片盜版光碟片係侵害著作權之物
等語（見偵字第一三五三九號偵查卷第二十七頁）；張家禮亦於警訊時指證查扣五十
二箱光碟半成品中抽樣取得二六四片，係盜版影音光碟片即內容皆為侵害著作權之盜
版光碟等語（見同上卷第四十二頁背面），並於一審指證：從上訴人公司倉庫內扣到
的一共是二萬多片，都是裸片，還沒有用網板印刷，不可能每一片都看，我們是每一
箱內都抽樣播放的，我們播放屬於完好的就列在附表上等語（見一審訴字卷第五十四
頁），又警方至上訴人與其妹曾秋蓉共同負責經營之店裏查獲盜版光碟片及上揭五十
二箱盜版光碟片半成品時，曾秋蓉適在教不知情之新進員工吳歷忠使用燒錄器盜烤他
人享有著作權之影音光碟片，此亦據曾秋蓉、吳歷忠於一審供認不諱（見一審訴字卷
第四十八頁至第五十一頁）。原審綜合上揭事證，憑以認定該扣案之五十二箱光碟片
半成品係盜版光碟片之半成品，即欲進一步錄製成為完整之盜版光碟片之物，並以扣
案之盜版光碟片成品及上揭半成品，係上訴人所有供犯罪所用及供犯罪預備之物，併
依刑法第三十八條第一項第二款規定予以宣告沒收，自無不合。又上訴人於原審審判
期日亦已表示沒有其他證據請求調查等語（見原審上訴字卷第八十五頁），原審以事
證明確，縱未再逐一勘驗該五十二箱計二萬餘片光碟片，亦難遽指有違反證據調查必
要性之違誤。上訴意旨所為指摘，核與法律所規定得為第三審上訴理由之違法情形不
相適合，其上訴違背法律上之程式，應予駁回。
據上論結，應依刑事訴訟法第三百九十五條前段，判決如主文。
中　　　華　　　民　　　國　　九十三　　年　　　一　　　月　　　八　　　日
                              最高法院刑事第十二庭
                                  審判長法官  陳　正　庸
                                        法官  賴　忠　星
                                        法官  王　居　財
                                        法官  張　清　埤
                                        法官  林　開　任
      右正本證明與原本無異
                                              書  記  官
中　　　華　　　民　　　國　　九十三　　年　　　一　　　月　　 十五 　　日
                                                                   Ｍ
